# 利润分享计划

提问人：zhs7403 时间：2020-03-21 08:05:28
生产部门员工参与利润分享计划（和企业净利润挂钩）是计入生产成本还是否管理费？是否可以考虑类似股份支付都计入管理费？

回答人：chenyiwei
可以计入管理费用，防止成本和毛利率异常波动。尤其是当该利润分享计划是在基本薪酬安排之外的一项额外薪酬安排，或者具有偶发性时。